【裁判字號】    97,審訴,2961
【裁判日期】    971230
【裁判案由】    毒品危害防制條例
【裁判全文】
臺灣桃園地方法院刑事判決            97年度審訴字第2961號
公  訴  人  臺灣桃園地方法院檢察署檢察官
被      告  甲○○
指定辯護人  本院公設辯護人  陳瑞明
上列被告因違反毒品危害防制條例案件，經檢察官提起公訴（97
年度毒偵字第5085號），嗣被告於準備程序進行中為有罪之陳述
，經本院合議庭裁定由受命法官獨任進行簡式審判程序後，聲請
改依協商程序而為判決，本院判決如下：
    主  文
甲○○施用第一級毒品，處有期徒刑柒月，扣案之海洛因殘渣袋
貳只均沒收銷燬之，注射針筒貳支均沒收；又施用第二級毒品，
處有期徒刑肆月。應執行有期徒刑拾月，扣案之海洛因殘渣袋貳
只均沒收銷燬之，注射針筒貳支均沒收。
    事實及理由
一、本件被告所犯係死刑、無期徒刑或最輕本刑為3 年以上有期
    徒刑以外之罪，其於準備程序中就被訴事實為有罪之陳述，
    經本院告知簡式審判程序之旨，並聽取公訴人、被告及辯護
    人之意見後，爰依刑事訴訟法第273 條之1 第1 項規定合議
    裁定由受命法官獨任進行簡式審判程序。
二、被告甲○○前有違反廢止前麻醉藥品管理條例、毒品危害防
    制條例等前科，其中(1)於民國94年間，因違反毒品危害防制
    條例案件，經本院以95年度訴字第352 號判決判處有期徒刑
    10月，於95年5 月29日確定；(2)又於同年間，因違反毒品危
    害防制條例案件，經臺灣板橋地方法院以95年度易字第451
    號判決判處有期徒刑5 月，於95年5 月8 日確定，上開二罪
    嗣經本院以96年度聲減字第232 號裁定各減為有期徒刑5 月
    、2 月15日，定應執行有期徒刑7 月確定，於96年7 月16日
    因減刑後刑期已滿而釋放出監；(3)另於95年1 月初某日至同
    年2 月24日止，因連續販賣第一級毒品案件，經本院以95年
    度訴字第1153號判決判處有期徒刑8 年，上訴後，現經臺灣
    高等法院以97年度上訴字第1563號判決繫屬中（尚不構成累
    犯，因編號(3)之犯行尚未確定，上開編號(1)(2)(3)三罪應符合
    併合處罰規定，日後將可定應執行刑）。
三、另被告前於92年間因施用毒品案件，經本院以92年度毒聲字
    第1661號裁定送觀察、勒戒後，認有繼續施用毒品傾向，再
    經本院以92年度毒聲字第3709號裁定送強制戒治，嗣經本院
    以93年度毒聲字第1057號裁定停止戒治，所餘期間付保護管
    束，至93年12月1 日保護管束期滿未經撤銷，視為強制戒治
    執行完畢，並經臺灣桃園地方法院檢察署檢察官於94年1 月
    27日以94年度戒毒偵字第72號為不起訴處分確定。又五年內
    之95年間，因施用毒品案件，經本院以95年度訴字第352 號
    判決判處有期徒刑10月確定。詎仍未戒除毒癮，明知海洛因
    、安非他命為毒品危害防制條例第2 條第2 項第1 款、第2
    款所規定之第一、二級毒品，不得施用、持有，竟分別基於
    施用第一級毒品海洛因及第二級毒品安非他命之犯意，於97
    年9 月1 日某時，在桃園縣桃園市○○路106 號5 樓，分別
    施用第一級毒品海洛因及第二級毒品安非他命各1 次。嗣於
    同日15時10分許，在上址為警查獲，並扣得其所有之海洛因
    殘渣袋2 只、其所有供（但非專供）施用第一級毒品所用之
    注射針筒2 支，蔡景騰所有之第二級毒品安非他命1 包連同
    包裝袋1 只（毛重0.21公克）、玻璃球吸食器1 組、玻璃球
    吸食器2 支及與本案無關之塑膠杓子3 支。案經桃園縣政府
    警察局桃園分局報告臺灣桃園地方法院檢察署檢察官偵查起
    訴。
四、證據名稱：
  (一)被告於本院準備程序中之自白。
  (二)台灣檢驗科技股份有限公司濫用藥物檢驗報告暨桃園縣政府
    警察局桃園分局被採尿人姓名編號對照表各1 份附卷可稽。
  (三)海洛因殘渣袋2 只、注射針筒2 支扣案可資佐證。
五、本件經檢察官與被告於審判外達成協商之合意且被告已認罪
    ，其合意內容為：就其施用第一級毒品部分，被告願受科刑
    範圍為有期徒刑7 月；就其施用第二級毒品部分，被告願受
    科刑範圍為有期徒刑4 月，應執行有期徒刑10月。經查，上
    開協商合意並無刑事訴訟法第455 條之4 第1 項所列情形之
    一，檢察官聲請改依協商程序而為判決，本院爰不經言詞辯
    論，於協商合意範圍內為協商判決，合予敘明。
六、扣案之海洛因殘渣袋2 只，係用以包裹第一級毒品海洛因之
    包裝袋，而海洛因已經被告施打殆盡，且被告施打該物尿液
    中驗出鴉片類陽性反應，被告復自白施打海洛因，俱如前述
    ，足見塑膠袋係殘留有毒品海洛因，均應依毒品危害防制條
    例第18條第1 項前段規定，沒收銷燬之。扣案之注射針筒2
    支，係被告所有，供（但非專供）其施用第一級毒品海洛因
    所用之物，亦經被告自承在卷，均應依刑法第38條第1 項第
    2 款規定宣告沒收。扣案之第二級毒品安非他命1 包連同包
    裝袋1 只（毛重0.21公克）、玻璃球吸食器1 組、玻璃球吸
    食器2 支，係同案遭查獲被告蔡景騰所有，業據證人蔡景騰
    供明在卷，宜由蔡景騰案件中宣告沒收，本院毋庸宣告沒收
    。至扣案之塑膠杓子3 支，被告否認為其所有，又非違禁物
    ，且查無證據證明該物品係供被告本件施用毒品所用之物，
    本院毋庸宣告沒收。
七、應適用之法條：刑事訴訟法第273 條之1 第1 項、第455 條
    之4 第2 項、第455 條之8 ，毒品危害防制條例第10條第1
    項、第2 項、第18條第1 項前段，刑法第11條、第51條第5
    款、第38條第1 項第2 款。
八、本判決除有刑事訴訟法第455 條之4 第1 項第1 款、第2 款
    、第4 款、第6 款、第7 款所定情形之一，或違反同條第2
    項規定者外，不得上訴。
九、如不服本件判決，得自收受判決送達之日起10日內，向本院
    提出上訴書狀，上訴於第二審法院。
本案經檢察官潘怡華到庭執行職務。
中    華    民    國    97    年    12    月    30    日
                  刑事庭    法  官  徐  培  元
以上正本證明與原本無異。
                            書記官  楊  美  慧
中    華    民    國    97    年    12    月    30    日
附錄本案論罪科刑法條：
毒品危害防制條例第10條
施用第一級毒品者，處六月以上五年以下有期徒刑。
施用第二級毒品者，處三年以下有期徒刑。


司法院資訊處製作；財團法人民間司法改革基金會備份。
